臺灣板橋地方法院刑事判決　　　　　　　94年度交訴字第21號
公　訴　人　臺灣板橋地方法院檢察署檢察官
被　　　告　丙○○
選任辯護人　錢裕國律師
右列被告因公共危險等案件，經檢察官聲請簡易判決處刑（93年
度偵字第17085 號），本院認不宜以簡易判決處刑（94年度交簡
字第11號），移由本院改依通常程序審理，並於準備程序進行中
，被告就被訴之事實為有罪之陳述，經告知被告簡式審判程序之
旨，並聽取當事人之意見後，裁定進行簡式審判程序，判決如下
：
    主  文
丙○○駕駛動力交通工具肇事，致人受傷而逃逸，處有期徒刑捌
月，緩刑參年。
被訴過失傷害部分公訴不受理。
    事  實
一、丙○○於民國93年4 月21日凌晨零時50分許，駕駛車號
    8K-3088 號自用小客車，沿臺北縣永和市○○路往中和市方
    向行駛，途經臺北縣永和市永貞336 號前時，本應注意汽車
    行駛時，理應注意車輛在雙向二車道行駛時，應在遵行車道
    內行駛，且在劃有分向限制線之路段，不得駛入來車之車道
    內，而依當時情形，又無不能注意之情事，竟疏於注意，貿
　　然逆向駛入對向車道，而與對向由甲○○（起訴書誤載為江
  　筱雲，業經公訴人當庭更正）所駕駛並搭載乙○○之車牌號
    碼LV2-570 號重型機車擦撞，造成該機車人車倒地，致甲○○因而受有右手腕挫傷併擦傷及擬橈骨骨折、右手掌挫傷併
    擦傷之傷害；乙○○受有左下肢及左足部挫傷併擦傷，左踝
　　部挫傷擬肌腱拉傷之傷害（所涉過失傷害罪嫌部分，業經告
  　訴人甲○○、乙○○撤回告訴，另行諭知不受理）。惟丙○○明知駕車肇事致人受傷後，竟未立即下車採取救護或其他
　　必要措施，並向警察機關報告，反而逕行駕車逃離肇事現場
  　，嗣經警循線查獲，而悉上情。
二、案經告訴人甲○○、乙○○訴由臺北縣政府警察局永和分局
    報請臺灣板橋地方法院檢察署檢察官偵查後聲請簡易判決處
    刑。
    理  由
壹、程序部分：按除被告所犯為死刑、無期徒刑、最輕本刑為3
    年以上有期徒刑之罪或高等法院管轄第1 審案件者外，於第
    1 次審判期日前之準備程序進行中，被告先就被訴事實為有
    罪之陳述時，審判長得告知被告簡式審判程序之旨，並聽取
    當事人、代理人、辯護人及輔佐人之意見後，裁定進行簡式
    審判程序，刑事訴訟法第273 條之1 第1 項定有明文。經核
    本件被告丙○○所犯係死刑、無期徒刑、最輕本刑為3 年以
    上有期徒刑以外之罪，其於準備程序中就被訴事實為有罪之
    陳述，經法官告知簡式審判程序之旨，並聽取公訴人、被告
    之意見後，本院爰依首揭規定，合議裁定由受命法官獨任進
    行簡式審判程序，合先敘明。
貳、有罪部分：
一、右揭事實，業經被告丙○○於本院審理時坦承不諱，核與證
    人即告訴人甲○○、乙○○分別於警詢、偵查中及本院審理
    時所指訴之情節均相符，並有臺北縣政府警察局永和分局道
    路交通事故當事人酒精測定紀錄表2 份、道路交通事故肇事
　　人自首情形紀錄表、臺北縣警察局舉發違反道路交通管理事
  　件通知單、道路交通事故現場圖、道路交通事故調查報告表
    （一）、（二）各1 份、天主教耕莘醫院永和分院乙種診斷
    證明書2 份及交通事故現場暨車損照片共26幀附於偵查卷可
    稽，足徵被告前開自白確與事實相符，堪以採信，本案事證
    明確，被告駕車肇事致人受傷而逃逸之犯行堪以認定，應依
    法論科。
二、核被告丙○○所為，係犯刑法第185 條之4 駕駛動力交通工
    具肇事致人受傷而逃逸罪。爰審酌被告並無前科，素行尚可
    ，有臺灣高等法院被告全國前案紀錄表1 份在卷可參，惟於
    肇事後，竟未下車查看，並對告訴人施以必要救護措施之犯
    罪手段，惡性非輕，惟於本院審理時坦承犯行之犯後態度，
    並與告訴人達成和解，賠償告訴人所受之損害等一切情狀，
    量處如主文所示之刑，以資懲儆。末查，被告未曾受有期徒
    刑以上刑之宣告，有臺灣高等法院被告全國前案紀錄表1 份
    在卷可參，其係因一時失慮，偶罹刑典，且事後於本院審理
    時亦已坦承犯行，並與告訴人達成和解，頗具悔意，經此偵
    審程序並科刑之教訓後，應知戒慎警惕，信無再犯之虞，本
    院認前開對被告所宣告之刑，以暫不執行為適當，爰併予宣
    告緩刑3 年，用啟自新。
參、不受理部分：
一、公訴意旨略稱：被告丙○○於民國93年4 月21日零時50分許
    ，駕駛車牌號碼為8K-3088 號之自用小客車，沿台北縣永和
    市○○路往中和方向行駛，在行經台北縣永和市○○路336
    號前時，理應注意車輛在雙向二車道行駛時，應在遵行車道
　　內行駛，且在劃有分向限制線之路段，不得駛入來車之車道
  　內，而依當時情形，又無不能注意之情事，竟疏於注意，貿
　　然逆向駛入對向車道，而與對向由甲○○所駕駛並搭載乙○○之車牌號碼LV2-570 號重型機車擦撞，造成該機車人車倒
　　地，致甲○○因而受有右手腕挫傷併擦傷及擬橈骨骨折，右
  　手掌挫傷併擦傷之傷害；乙○○受有左下肢及左足部挫傷併
　　擦傷，左踝部挫傷擬肌腱拉傷之傷害。因認被告涉犯刑法第
  　284條第1項前段之過失傷害罪嫌。
二、按告訴乃論之罪，告訴人於第一審辯論終結前，得撤回其告
    訴，且告訴經撤回者，應諭知不受理之判決，刑事訴訟法第
    238 條第1 項、第303 條第3 款分別定有明文。查本件告訴
    人江筱雲、乙○○告訴被告丙○○過失傷害案件，公訴人認
    被告係犯刑法第284 條第1 項前段之過失傷害罪，依同法第
    287 條前段之規定，須告訴乃論。茲因告訴人甲○○、乙○○已具狀撤回告訴（另告訴人甲○○亦當庭撤回告訴），有
    撤回告訴狀、台北縣中和市調解委員會調解筆錄、本院94年
    3 月29日準備程序筆錄各1 份在卷可稽，依前揭條文規定，
    此部分即應諭知不受理判決。
據上論斷，依刑事訴訟法第452 條、第273 條之1 第1 項、第
299 條第1 項前段、第303 條第3 款，刑法第185 條之4 、第74
條第1 款，判決如主文。
本案經檢察官許智評到庭執行職務。
中　　華　　民　　國　   94　　年　　4　　月    29    日
                      交通法庭  法  官  侯志融
右正本證明與原本無異。
如不服本判決，應於判決送達後10日內向本院提出上訴狀 (應附
繕本)， 上訴於臺灣高等法院。
                                書記官  張玉如
中　　華　　民　　國　   94　　年　　4　　月    29    日
附錄本案論罪科刑法條全文：
中華民國刑法第185條之4
駕駛動力交通工具肇事，致人死傷而逃逸者，處6 月以上5 年以
下有期徒刑。
